臺灣嘉義地方法院刑事判決　　　　　　　　　　　　　　九十年度訴字第七一五號
　　公　訴　人　臺灣嘉義地方法院檢察署檢察官
　　被　　　告　甲○○
右列被告因毒品危害防制條例案件，經檢察官提起公訴（九十年度毒偵字第一三六九
號）及移送併辦（九十一年度毒偵字第二六四號、第三一七號），本院判決如左：
    主  文
甲○○連續施用第一級毒品，累犯，處有期徒刑壹年貳月。扣案之注射針筒貳支、斜
削吸管壹支沒收銷燬之，塑膠軟管壹條沒收。
    事  實
一、甲○○曾因違反槍砲彈藥刀械管制條例等案件，經本院以八十六年度訴字第一五
    四號判決處有期徒刑一年八月，緩刑五年，於民國八十六年四月十七日確定，再
    因違反麻醉藥品管理條例案件，經本院以八十六年度易字第二四四四號判決處有
    期徒刑五月確定，而由檢察官聲請本院撤銷前案之緩刑宣告，兩案接續執行，甫
    於八十九年五月十五日執行完畢。仍不知悔改，另因施用第二級毒品案件，經本
    院以八十七年度易字第五七五號裁定送勒戒處所觀察、勒戒後，認無繼續施用毒
    品之傾向，由本院以八十七年度易字第五七五號判決免刑確定，再因施用同種毒
    品（公訴意旨誤為施用第一級、第二級毒品）案件，經本院以八十九年度毒聲字
    第六一號裁定送勒戒處所觀察、勒戒後，認有繼續施用毒品之傾向，由本院以八
    十九年度毒聲字第八二七號裁定令入戒治處所施以強制戒治，於九十年五月二十
    五日期滿，並由本院以八十九年度訴字第三一七號判決處有期徒刑六月，於八十
    九年十一月十七日確定，於九十年九月二十一日易科罰金執行完畢（此部分不構
    成累犯）。詎甲○○於本院八十九年度訴字第三一七號判決確定後，復基於概括
    犯意，自九十年八月間某日某時起至九十年九月十九日某時止，及九十年九月底
    某日起至九十一年三月八日凌晨五時許止，在嘉義縣番路鄉內甕村三鄰明義新村
    六號住處連續施用第一級毒品海洛因多次，嗣於九十年九月二十日下午二時五十
    分許、九十一年三月八日上午十一時許為警在上開住處查獲，及於九十一年三月
    八日下午一時許在嘉義縣警察局中埔分局採尿後查獲（第二次、第三次被查獲前
    另涉施用第二級毒品安非他命部分未據起訴），第二次被查獲時並扣得其所有持
    以施用第一級毒品之注射針筒二支、斜削吸管一支、塑膠軟管一條。
二、案經嘉義市警察局移送臺灣嘉義地方法院檢察署檢察官偵查起訴，及嘉義縣警察
    局中埔分局報告同署檢察官移送併辦。
    理  由
一、訊據被告甲○○對於在右揭時地連續施用第一級毒品海洛因之犯罪事實坦承不諱
    ，其尿液於九十年九月二十日下午四時許、九十一年三月八日下午一時許、五時
    許三度採集送驗，均呈現嗎啡陽性反應（按海洛因於人體會代謝成嗎啡，因此涉
    嫌海洛因之吸食者，係檢驗其尿液中之嗎啡反應），有嘉義市衛生局尿水中麻醉
    藥品委託檢驗報告書、臺灣檢驗科技股份有限公司濫用藥物尿液檢驗報告（此次
    並呈現甲基安非他命陽性反應）、嘉義縣衛生局煙毒尿液檢驗單（此次亦呈現甲
    基安非他命陽性反應）、查獲毒品尿液送驗姓名對照表、列管毒品人口尿液檢體
    採集送驗紀錄表、代號與真實姓名對照表各一紙在卷可憑（第三三五九號警卷第
    五至七頁、第０一二六一號警卷第二至三頁、第000000000號警卷第三
    至四頁），並有被告持以施用第一級毒品海洛因之注射針筒二支、斜削吸管一支
    、塑膠軟管一條扣案可稽（第三一七號偵查卷第十頁），上開扣案物品經囑託法
    務部調查局檢驗，復認注射針筒、斜削吸管均檢出第一級毒品海洛因反應，有該
    局檢驗通知書附卷可佐（本院卷第七一頁）。被告之自白與事實相符，可以採信
    ，其犯行足堪認定。查被告曾因施用第二級毒品案件，經本院以八十七年度易字
    第五七五號裁定送勒戒處所觀察、勒戒後，認無繼續施用毒品之傾向，由本院以
    八十七年度易字第五七五號判決免刑確定，再因施用同種毒品（公訴意旨誤為施
    用第一級、第二級毒品）案件，經本院以八十九年度毒聲字第六一號裁定送勒戒
    處所觀察、勒戒後，認有繼續施用毒品之傾向，由本院以八十九年度毒聲字第八
    二七號裁定令入戒治處所施以強制戒治，於九十年五月二十五日期滿，並由本院
    以八十九年度訴字第三一七號判決處有期徒刑六月，於八十九年十一月十七日確
    定，於九十年九月二十一日易科罰金執行完畢，此有臺灣嘉義地方法院檢察署刑
    案資料查註紀錄表、臺灣高等法院被告全國前案紀錄表與上開案號判決書在卷可
    參。被告係三犯毒品危害防制條例第十條第一項之罪，事證明確，應依法論科。
二、按海洛因屬於毒品危害防制條例第二條第二項第一款所規定之第一級毒品，被告
    甲○○多次施用第一級毒品海洛因，核其所為，係犯該條例第十條第一項之罪。
    被告施用毒品前持有毒品之低度行為，應為施用毒品之高度行為所吸收，不另論
    罪。被告先後施用毒品行為，時間緊接，犯罪構成要件相同，顯係基於概括犯意
    為之，應依刑法第五十六條連續犯規定論以一罪，並加重其刑。查被告曾因違反
    槍砲彈藥刀械管制條例等案件，經本院以八十六年度訴字第一五四號判決處有期
    徒刑一年八月，緩刑五年確定，再因違反麻醉藥品管理條例案件，經本院以八十
    六年度易字第二四四四號判決處有期徒刑五月確定，而由檢察官聲請本院撤銷前
    案之緩刑宣告，兩案接續執行，甫於八十九年五月十五日執行完畢，有臺灣高等
    法院被告全國前案紀錄表附卷足憑，其受有期徒刑之執行完畢，五年以內再犯本
    件有期徒刑以上之罪，為累犯，應依刑法第四十七條規定遞加重其刑。公訴人雖
    僅就被告於九十年九月二十日下午二時五十分許起回溯九十六小時內之某時施用
    第一級毒品一次之犯行提起公訴，然檢察官就犯罪事實之一部提起公訴者，其效
    力及於全部，此為刑事訴訟法第二百六十七條所明定，本案被告於本院八十九年
    度訴字第三一七號判決確定後多次施用第一級毒品之犯罪事實，與前揭論罪科刑
    之施用第一級毒品一次部分，有連續犯之關係，已如前述，本院自應就屬於裁判
    上一罪之其餘多次施用第一級毒品部分一併加以裁判。爰審酌被告素行欠佳，前
    曾施用毒品，未思悔改，多次被查獲仍缺乏禁絕毒害決心，本院審理中一度逃匿
    ，有通緝書可按，惟施用毒品犯行係戕害自身健康，尚未危害他人，到案後尚能
    坦承犯行，態度良好及其他一切情狀，量處如主文所示之刑，以資懲儆。
三、扣案之注射針筒二支、斜削吸管一支、塑膠軟管一條均係被告甲○○所有，且為
    供其施用第一級毒品犯罪所用之物，業據被告供承在卷（本院卷第八四頁），注
    射針筒、斜削吸管經檢驗結果並含第一級毒品反應，塑膠軟管則無毒品反應，有
    前開法務部調查局檢驗通知書可參，是注射針筒、斜削吸管既與殘留之毒品無法
    分離，均應視為查獲之毒品，依毒品危害防制條例第十八條第一項前段規定沒收
    銷燬之，塑膠軟管應依刑法第三十八條第一項第二款沒收。至扣案之粉末二包經
    法務部調查局檢驗後，認係第二級毒品甲基安非他命（見前開檢驗通知書），是
    該等扣案毒品宜於被告另涉毒品危害防制條例第十條第二項之罪部分另案處理，
    以符從刑附屬於主刑之法理，不得於本案宣告沒收，附此敘明。
四、被告甲○○於九十一年三月八日上午十一時許、同日下午一時許即第二度、第三
    度被查獲後，經警採集其尿液送驗，除呈現嗎啡之陽性反應外，另呈現甲基安非
    他命之陽性反應，已如前述，是被告是否涉有毒品危害防制條例第十條第二項之
    罪，應由檢察官另行分案偵查，以臻適法，一併敘明。
據上論斷，應依刑事訴訟法第二百九十九條第一項前段，毒品危害防制條例第十條第
一項、第十八條第一項前段，刑法第十一條前段、第五十六條、第四十七條、第三十
八條第一項第二款，判決如主文。
本案經檢察官陳美君到庭執行職務。
中      華      民      國    九十一    年      七      月      三      日
                                      臺灣嘉義地方法院刑事第一庭
                                          審判長法  官  許  進  國
                                                法  官  李  麗  萍
                                                法  官  廖  政  勝
右正本證明與原本無異。
如不服本判決，應於判決送達後十日內向本院提出上訴狀( 應附繕本 )。
中      華      民      國    九十一    年      七      月      三      日
                                                書記官  陳  湘  蓉
附錄本案論罪科刑法條全文：
毒品危害防制條例第十條第一項
施用第一級毒品者，處六月以上五年以下有期徒刑。
